臺灣桃園地方法院民事判決
111年度重訴字第57號
原      告  胡智淵  

訴訟代理人  簡良夙律師
            李明潔律師
被      告  程琪    
訴訟代理人  魏雯祈律師
            陳永來律師
            嚴珮綺律師
上列當事人間請求債務人異議之訴事件，本院於民國111年3月17
日言詞辯論終結，判決如下：
    主  文
原告之訴駁回。
訴訟費用由原告負擔。
    事實及理由
一、原告主張：
  ㈠兩造於101年底至107年間維持婚外情關係，期間被告見伊投
    資收益頗豐，遂分別於103年11月26日、同年12月5日、104
    年3月18日、104年4月14日、104年7月28日分別匯款13萬、2
    萬、4萬、4萬、10萬，共計33萬元美元，交予伊代為操作投
    資事宜，且伊將被告之投資款投入外匯操作期間，有明確將
    投資狀況告知被告，被告對於盈虧狀況皆知悉，直至兩造於
    107年間結束婚外情關係被告皆未向伊提出任何請求。
  ㈡被告明知伊投資失利，伊並無賠償投資款之義務，被告竟於1
    09年9月10日對伊提出詐欺告訴，然伊仍獲不起訴處分，兩
    造雖於110年3月9日在桃園市桃園區調解委員會簽立之110年
    調字第475刑328號調解書（即本案執行名義，下稱系爭調解
    書），因伊並無義務給付該款項，故性質為贈與，且贈與物
    尚未交付。伊依據民法第408條規定業於111年2月8日以桃園
    慈文郵局000141號存證信函向被告撤銷前開意思表示，並以
    本件起訴狀繕本之送達再次為撤銷之意思表示，是被告請求
    事由既已消滅，自不得據以聲請強制執行等語。並聲明：本
    院110年度司執字第46341號強制執行程序應予撤銷。
二、被告則以：系爭調解書所載原告依約應給付伊新臺幣7,935,
    000元，係屬伊提起詐欺告訴後刑案移付調解之調解程序中
    原告同意賠償予伊之損害賠償，並非原告所稱之贈與關係，
    且此情亦經本院110年調訴字第2號案件中認定：「系爭調解
    書內容，係被告胡智淵因上該刑事案件移附調解之結果，核
    與民法第1020條之1 規定之內容無涉」，故系爭調解書所載
    原告依約應給付伊新臺幣7,935,000元之內容，應非1020條
    之1得撤銷之贈與，實屬於損害賠償，故伊執系爭調解書所
    為之本院110年度司執字第46341號強制執行程序應屬合法等
    語，資為抗辯。並聲明：原告之訴駁回。
三、按調解經法院核定後，當事人就該事件不得再行起訴、告訴
    或自訴。經法院核定之民事調解，與民事確定判決有同一之
    效力；經法院核定之刑事調解，以給付金錢或其他代替物或
    有價證券之一定數量為標的者，其調解書得為執行名義。因
    當事人聲請而成立之民事調解，經法院核定後有無效或得撤
    銷之原因者，當事人得向原核定法院提起宣告調解無效或撤
    銷調解之訴。法院移付而成立之民事調解，經核定後，有無
    效或得撤銷之原因者，當事人得請求續行訴訟程序。前二項
    規定，當事人應於法院核定之調解書送達後三十日內為之。
    民事訴訟法第五百零二條及強制執行法第十八條第二項規定
    ，於第一項、第二項情形準用之。鄉鎮市調解條例第27、29
    條定有明文。查系爭執行名義為經法院核定之調解書，欲撤
    銷其效力需依上開法文於除斥期間內提起形成之訴，原告於
    逾除斥期間後始以存證信函或於本件債務人異議之訴以起訴
    狀繕本之送達為撤銷之意思表示，均於法不合，自不生撤銷
    之效力。
四、按稱和解者，謂當事人約定，互相讓步，以終止爭執或防止
    爭執發生之契約。和解有使當事人所拋棄之權利消滅及使當
    事人取得和解契約所訂明權利之效力。民法第736、737條定
    有明文。況查系爭調解書係因被告對原告提出刑事告訴，經
    臺灣桃園地方檢察署承辦檢察官將該案移付桃園市桃園區調
    解委員會調解，系爭調解書內容係原告因上開刑事案件移付
    調解之結果，依據系爭調解書所載：兩造間前於110年3月9
    日在桃園市桃園區調解委員會成立調解，約定原告同意於11
    0年4月9日前給付被告7,935,000元；其餘之民事請求權拋棄
    ，被告同意上述款項給付完畢之同時即不追究原告之詐欺刑
    事責任，並經本院於110年4月30日核定在案，有系爭調解書
    1紙附卷可佐（本院卷第33頁），經核其實體法上之法律定
    性應為上述民法第736、737條之和解，此觀原告於民事準備
    及調查證據聲請狀自陳當初係為怕原告配偶知悉兩造關係，
    為求快速解決紛爭始同意簽立系爭調解書等語（本院卷第13
    5、136頁），益徵與民法第736、737條之性質悉相符合。原
    告主張為贈與依民法第408條撤銷云云，殊難憑採。
五、綜上所述，原告之訴為無理由，應予駁回。
六、本件事證已臻明確，兩造其餘攻擊或防禦方法及提出或聲請
    調查之證據，經本院斟酌後，認為均不足以影響判決之結果
    ，自無再逐一詳予論駁或為調查之必要，併此敘明。
七、訴訟費用負擔之依據：民事訴訟法第78條。　　　　
中　　華　　民　　國　　111 　年　　4 　　月　　21　　日
                  民事第四庭    法　官　游智棋
　　　　　　　　　
以上正本係照原本作成。
如對本判決上訴，須於判決送達後 20 日內向本院提出上訴狀。
如委任律師提起上訴者，應一併繳納上訴審裁判費。
中　　華　　民　　國　　111 　年　　4 　　月　　22　　日
                                書記官  李韋樺